【裁判字號】    90,易,510
【裁判日期】    900626
【裁判案由】    毒品危害防制條例
【裁判全文】
臺灣彰化地方法院刑事判決                            九十年度易字第五一號
    公  訴  人  臺灣彰化地方法院檢察署檢察官
    被      告  甲○○
右列被告因違反毒品危害防制條例案件，經檢察官提起公訴（九十年度毒偵字第五一
○號），本院判決如左：
    主  文
甲○○連續施用第二級毒品，累犯，處有期徒刑捌月。
扣案之安非他命壹包（毛重零點柒公克）沒收銷燬之。
    事  實
一、甲○○曾有多次違反麻醉藥品管理條例前科，最近一次於民國（下同）八十七年
    間，因違反藥事法案件，經本院判處有期徒刑八月，經臺灣高等法院臺中分院駁
    回上訴而確定，並於八十九年七月十二日（起訴書誤載為六月二十六日）執行完
    畢。其前因施用毒品案件，經送觀察、勒戒後，均認無繼續施用毒品之傾向，由
    臺灣彰化地方法院檢察署檢察官各於八十七年十月二十四日、八十九年一月二十
    五日，分別以八十七年度偵字第七○四五號、八十八年度毒偵字第一九五五號為
    不起訴處分確定。詎不知戒除惡習，仍基於概括犯意，自九十年一月初某日起至
    同年一月二十八日止，在彰化縣芬園鄉○○村○○路○段三九巷二二號住處，以
    將甲基安非他命置於玻璃管內再以火燒烤吸煙之方式，施用第二級毒品甲基安非
    他命多次，約二、三天一次。嗣於同年一月三十日十六時許，在上開住處，為警
    查獲，並扣得安非他命一包（毛重○．七公克）。
二、案經彰化縣警察局彰化分局報告臺灣彰化地方法院檢察署檢察官偵查起訴。
    理  由
一、右揭犯罪事實，業據被告甲○○於本院調查、審理時坦承不諱，且被告於九十年
    一月三十日經警採尿送驗結果，呈甲基安非他命陽性反應，有彰化縣衛生局煙毒
    尿液檢驗成績書一紙附卷可稽，並有安非他命一包（毛重○．七公克）扣案可證
    ，而施用甲基安非他命者，在體內經由代謝會轉變成安非他命，一部分會以原形
    排出，故正常情形下施用甲基安非他命，其尿液中同時可檢出甲基安非他命及安
    非他命，施用安非他命者，其尿液中只會檢出安非他命，不會檢出甲基安非他命
    ，被告獲案時所採尿液既呈甲基安非他命陽性反應，則被告應係施用甲基安非他
    命，被告雖係坦承施用安非他命，惟乃因不知安非他命與甲基安非他命之區別所
    致，業據被告供承在卷（見本院九十年六月十二日審判筆錄），故被告自白施用
    第二級毒品，與事實相符，其犯行足堪認定。次查，被告前因施用毒品案件，經
    送觀察、勒戒後，均認無繼續施用毒品之傾向，由臺灣彰化地方法院檢察署檢察
    官各於八十七年十月二十四日、八十九年一月二十五日，分別以八十七年度偵字
    第七○四五號、八十八年度毒偵字第一九五五號為不起訴處分確定，有各該不起
    訴處分書可憑，其於五年內三犯毒品危害防制條例第十條之罪，依毒品危害防制
    條例第二十條第三項中段規定，自應依法論科。
二、按甲基安非他命係屬毒品危害防制條例第二條第二項第二款附表二所示之第二級
    毒品，施用甲基安非他命者，係違反同條例第十條第二項之施用第二級毒品罪。
    核被告所為，係犯毒品危害防制條例第十條第二項施用第二級毒品罪。公訴人認
    被告所施用係第二級毒品安非他命，固有未洽，惟安非他命與甲基安非他命均係
    毒品危害防制條例第二條第二項第二款附表二所示之第二級毒品，本院就被告施
    用甲基安非他命之犯行自得逕予審究，且論罪法條同一，起訴法條自毋庸變更，
    附此敘明。被告為施用而持有第二級毒品甲基安非他命，其持有之低度行為應為
    施用之高度行為所吸收，不另論罪。其多次施用毒品甲基安非他命之行為，時間
    緊接，觸犯構成要件相同之罪名，顯係基於概括之犯意反覆為之，應依連續犯規
    定，論以一罪，並加重其刑。被告前開施用毒品之行為，除公訴人起訴被告於九
    十年一月三十日十六時起前九十六小時內某時施用外，其餘未據起訴，惟與起訴
    成罪部分有連續犯之裁判上一罪關係，為起訴效力所及，本院自應併予審理。被
    告曾於八十七年間，因違反藥事法案件，經本院判處有期徒刑八月，經臺灣高等
    法院臺中分院駁回上訴而確定，並於八十九年七月十二日執行完畢之事實，有臺
    灣高等法院被告全國前案紀錄表及臺灣彰化地方法院檢察署刑案資料查註紀錄表
    附卷足按，其於五年以內再犯本案有期徒刑以上之罪，應依累犯之規定，遞予加
    重其刑。爰審酌被告曾有多次違反麻醉藥品管理條例前科、經過二次觀察、勒戒
    仍再度施用毒品，暨其施用毒品之期間、次數、動機、目的、手段、所生危害等
    一切情狀，量處如主文所示之刑，以示懲儆。扣案之安非他命一包（毛重○．七
    公克），係毒品危害防制條例第二條第二項所示之毒品，應依同條例第十八條第
    一項前段規定併予宣告沒收銷燬之。
據上論斷，應依刑事訴訟法第二百九十九條第一項前段，毒品危害防制條例第十條第
二項、第十八條第一項前段，刑法第十一條前段、第五十六條、第四十七條，判決如
主文。
本案經檢察官洪紹文到庭執行職務。
中    華    民    國      九十      年       六       月     二十六     日
                            臺灣彰化地方法院刑事第三庭
                                  審判長法官   鄭  永  玉
                                  法      官   紀  佳  良
                                  法      官   秦  慧  君
右正本證明與原本無異。
如不服本判決，應於判決送達後十日內向本院提出上訴狀( 須附繕本 )。
                                 法院書記官    楊  年  雄
中    華    民    國      九十      年       六       月     二十八     日
毒品危害防制條例第十條：
施用第一級毒品者，處六月以上五年以下有期徒刑。
施用第二級毒品者，處三年以下有期徒刑。


司法院資訊處製作；財團法人民間司法改革基金會備份。
